臺灣高等法院高雄分院刑事判決　　　　　　　　　　九十三年度上易字第二三一號
　　上　訴　人
　　即　被　告　乙○○
右上訴人因傷害案件，不服臺灣高雄地方法院九十三年度易緝字第二七號中華民國九
十三年四月七日第一審判決（起訴案號：臺灣高雄地方法院檢察署九十年度偵字第六
七三０號），提起上訴，本院判決如左：
      主  文
原判決撤銷。
乙○○無罪。
      理  由
一、公訴意旨以：被告乙○○於民國八十九年一月十日上午二時許，夥同林溪田及少
    年廖上億基於傷害犯意，在高雄縣林園鄉○○路五十八號天生贏家ＫＴＶ店毆打
    甲○○，致甲○○左後枕部及左手挫傷。因認被告乙○○涉犯刑法第二百七十七
    條第一項傷害罪嫌。
二、公訴人認被告乙○○涉犯刑法第二百七十七條第一項傷害罪嫌，係以被告坦承，
    核與告訴人甲○○指訴相符，並有驗傷單在卷可稽，資為論據。惟訊據上訴人即
    被告乙○○（下稱被告）堅詞否認有傷害犯行，辯稱其係在場拉扯勸架，並未毆
    打甲○○等語。
三、經查：
    (一)被告於偵查及原審調查中固供稱有打被害人甲○○之身體等語（見他字卷第九
      頁反面、原審卷二第十三頁）。然被告其後於原審審理及本院調查、審理中均
      否認毆打被害人甲○○，是被告之自白是否與事實相符，仍應調查其他積極證
      據資以證明。
    (二)被害人甲○○於警詢中，指訴：「．．．有一群人走我面前問我．．．我回說
      不知道，就在這個時候那群人開始對我開打．．．」、「（施暴對方）全部不
      認識」、「林溪田是當天打傷我之人．．．」、「我只能指認照片中穿白色上
      衣之林溪田而已，當場有五、六人，其中有三個人（包括林溪田）出手打我，
      其他人沒出手，而是在場勸架，但我都不認識那些勸架之人．．．」等語（見
      警一卷第七頁反面、第八頁、第十頁正、反面），在高雄少年法院調查中指訴
      ：「有一、二個人打我，沒印象何人勸架，但有人勸架，在旁邊拉。」、「．
      ．．印象中只有林溪田打我．．．乙○○好像有在拉林溪田．．．」等語（見
      少調卷第七、十四頁），是被害人甲○○並未指訴遭被告共同出手毆打傷自明
      。
    (三)又經高雄少年法院勘驗八十九年一月十日天生贏家ＫＴＶ店錄影帶結果，林溪
      田有毆打被害人甲○○，其餘人在旁有推拉動作，有勘驗筆錄足憑（見少調卷
      第十三頁）。另原審九十年度重訴字第二號殺人案件調查中，經勘驗八十九年
      一月十日天生贏家ＫＴＶ店錄影帶結果，林溪田與廖上億在櫃台前毆打被害人
      甲○○，旁邊圍有數人，有拉扯林溪田之動作，亦有勘驗筆錄足佐（見原審重
      訴字第二號卷第五七頁）。均無從證明被告有共同毆打被害人甲○○之情。
    (四)黃谷新於警詢供稱：「．．．林溪田、廖上億就上前出手毆打『輝阿』．．．
      」、「（問：案發現場有多少人參與毆李國義及甲○○二人？．．．？）案發
      現場只有我及林溪田、廖上億等三人．．．」等語（見警一卷第四頁正、反面
      ），於原審證稱：「．．．林溪田、廖上億就下車去打告訴人．．．至於謝某
      做什麼我不知道．．．」等語（見原審一卷第五三頁），於原審九十年度重訴
      字第二號殺人案件中證稱：「．．．被告（林溪田）、廖上億打甲○○，乙○
      ○有沒有打我不清楚．．．」等語（見原審重訴字第二號卷第十五頁）。林溪
      田於原審九十年度重訴字第二號殺人案件中供稱：「．．．我先出手打甲○○
      ．．．」、「我與廖上億二人打他（甲○○）而已，其他人沒有打．．．」等
      語（見原審重訴字第二號卷第十、十－一頁）。黃志鴻於原審九十年度重訴字
      第二號殺人案件中證稱：「．．．後來被告（林溪田）打甲○○．．．廖上億
      也有打甲○○．．．」等語（見原審重訴字第二號卷第二一頁）。依黃谷新、
      林溪田、黃志鴻上開證述，足佐被告所辯未毆打被害人甲○○，尚非無據。
    (五)至廖上億於原審九十年度重訴字第二號殺人案件中固證稱：「．．．被告（林
      溪田）、我及乙○○有與甲○○打架．．．」等語（見原審重訴字第二號卷第
      十一頁）。然廖上億於警詢供稱：「（問：．．．你和林溪田即上前出手毆打
      『輝阿』．．．？）是這樣沒有錯．．．」等語（見警一卷第二頁），於高雄
      少年法院調查中供稱：「．．．只有我和林溪田打（甲○○）．．．」等語（
      見少調卷第四頁）。是廖上億之供述既先後不一，復與被害人甲○○、黃谷新
      、林溪田、黃志鴻之陳述不符，廖上億證稱被告有共同毆打被害人甲○○一節
      ，即無遽採。
    綜上所述，被告所辯未毆打被害人甲○○，非無足採。此外復查無其他積極證據
    足證被告有傷害犯行，應認為不能證明被告犯罪。
四、原審疏未詳查，率認被告觸犯傷害犯行，而予論罪科刑，被告上訴意旨否認犯行
    ，非無理由，自應由本院將原判決撤銷改判，論知被告無罪之判決。
據上論結，應依刑事訴訟法第三百六十九條第一項前段、第三百六十四條、第三百零
一條第一項前段，判決如主文。
本案經檢察官陳新慶到庭執行職務。
中      華      民      國    九十三    年      八      月      四      日
                              臺灣高等法院高雄分院刑事第九庭
                                  審判長法官  張明松
                                        法官  任森銓
                                        法官  郭玫利
右正本證明與原本無異。
不得上訴。
                                  法院書記官  翁心欣
中      華      民      國    九十三    年      八      月      四      日
